最  高  行  政  法  院  裁  定
                                     100年度裁字第2048號
上  訴  人  曾仁德即玄祐診所
            劉泓志
被 上訴 人  雲林縣政府
代  表  人  蘇治芬
上列當事人間提供行政資訊事件，上訴人對於中華民國100年4月
29日高雄高等行政法院99年度訴字第667號判決，提起上訴，本
院裁定如下：
    主  文
上訴駁回。
上訴審訴訟費用由上訴人負擔。
    理  由
一、按對於高等行政法院判決之上訴，非以其違背法令為理由，
    不得為之，行政訴訟法第242條定有明文。依同法第243條第
    1項規定，判決不適用法規或適用不當者，為違背法令；而
    判決有同條第2項所列各款情形之一者，為當然違背法令。
    是當事人對於高等行政法院判決上訴，如依行政訴訟法第24
    3條第1項規定，以高等行政法院判決有不適用法規或適用不
    當為理由時，其上訴狀或理由書應有具體之指摘，並揭示該
    法規之條項或其內容；若係成文法以外之法則，應揭示該法
    則之旨趣；倘為司法院解釋或本院之判例，則應揭示該判解
    之字號或其內容。如以行政訴訟法第243條第2項所列各款情
    形為理由時，其上訴狀或理由書，應揭示合於該條項各款之
    事實。上訴狀或理由書如未依此項方法表明，或其所表明者
    與上開法條規定不合時，即難認為已對高等行政法院判決之
    違背法令有具體之指摘，其上訴自難認為合法。
二、本件上訴人對於高等行政法院判決上訴，主張略以：上訴人
    主張司法院釋字第469號解釋不可增加法律所無之限制，及
    本院97年12月份第3次庭長法官聯席會議，法律沒有規定不
    可以救濟，當然可以救濟，法官故意遺漏，有最高法院44年
    台上字第387號判例可參。行政程序法第152條至第155條並
    無明文不可以救濟，依法上訴等語。惟查原判決駁回上訴人
    在原審起訴之主要理由，實係認為：「在缺乏具體實證法規
    範之情況下，上訴人沒有請求行政機關制定『內容如其主觀
    期待、而具一般抽象規制效力』行政規則之主觀公權利存在
    ，且在判決理由中特別強調，行政程序法第152條沒有創設
    此等主觀公權利」等理由。而上訴人前開上訴論點，無非係
    依其主觀見解對原判決之論述為空泛而無法理基礎之指摘，
    而無「針鋒相對」式之論駁，則依首揭規定及其相關法理說
    明，難認上訴人本件上訴對「原判決內容在外觀上，有符合
    『不適用法規』、『適用法規不當』或『行政訴訟法第243
    條第2項所列各款情形』等違背法令情事」已為具體指摘，
    應認其上訴為不合法。
三、據上論結，本件上訴為不合法。依行政訴訟法第249條第1項
    前段、第104條、民事訴訟法第95條、第78條、第85條第1項
    前段，裁定如主文。
中    華    民    國    100   年    8     月    18    日
                    最高行政法院第六庭
                        審判長法官  黃  合  文
                              法官  鄭  忠  仁
                              法官  劉  介  中
                              法官  帥  嘉  寶
                              法官  陳  鴻  斌

以  上  正  本  證  明  與  原  本  無  異
中    華    民    國    100   年    8     月    18    日
                              書記官  葛  雅  慎